臺灣臺南地方法院刑事判決
111年度訴字第47號
公  訴  人  臺灣臺南地方檢察署檢察官
被      告  林璟璘


上列被告因傷害案件，經檢察官提起公訴（110年度偵字第24710
號），本院判決如下：
    主  文
林璟璘犯傷害罪，處拘役拾日，如易科罰金，以新臺幣壹仟元折
算壹日。
    事  實
一、林璟璘係臺南市○區○○路000號社區大樓之住戶，於民國110
    年4月11日上午10時許，在該社區大樓召開區分所有權人會
    議時，因與住戶朱秀娟發生爭執，會議主席劉敏松從中勸阻
    時，林璟璘竟基於傷害之犯意，以右手肘頂撞劉敏松，致劉
    敏松重心不穩跌倒，因而受有右側前胸壁擦挫傷之傷害。
二、案經劉敏松訴由臺南市政府警察局第一分局報請臺灣臺南地
    方檢察署檢察官偵查後起訴。
    理  由
一、程序部分－關於證據能力之說明：
　　本案檢察官所舉用以證明被告林璟璘犯罪，並為本判決引用
    之各項證據，其中供述證據部分，被告於審判程序中均同意
    作為證據，且迄至本案辯論終結，亦未就證據能力聲明異議
    ，本院審酌各該供述證據作成當時，既非受違法詢問，亦無
    何影響被告或證人陳述任意性之不適當情況，所供、所證內
    容復與本案事實有相當之關聯性，亦無其他可信度明顯過低
    之情形，依刑事訴訟法第156條第1項、第159條之5之規定，
    前揭被告及證人於警詢、偵查中所為之供、證內容均有證據
    能力。至檢察官所舉用以證明上開被告犯罪並為本判決所引
    用之各項非供述證據，均非違背法定程序取得，依同法第15
    8條之4之反面解釋，亦有證據能力。
二、實體部分－得心證之理由：
　（一）訊據被告林璟璘對於其係臺南市○區○○路000號社區大樓
        之住戶，於110年4月11日上午10時許，在該社區大樓召
        開區分所有權人會議時，與住戶朱秀娟發生爭執，嗣其
        右手肘與該會議主席劉敏松的胸部接觸後，劉敏松隨即
        跌倒，而受有右側前胸壁擦挫傷之傷害等事實，坦認不
        諱，惟矢口否認有傷害劉敏松之犯行。辯稱：我並沒有
        推撞劉敏松，我的右手是彎曲在胸前，左手下垂、大約
        45度，劉敏松過來的時候，我們雖然有輕微接觸，但從
        影片看出來劉敏松是飛出去的，劉敏松體重有80公斤，
        至少要施力150公斤以上才有可能讓他飛出去，劉敏松
        是故意跌倒，要向我勒索錢財；當時因為劉敏松他們買
        的飲料容器破掉、導致地上濕滑，劉敏松可能是因為踩
        到濕滑的地才滑倒云云。
　（二）經查，上開被告林璟璘供認之事實，除據被告供述在卷外，並有社區保全公司所提供之錄影光碟翻拍之相片在卷可稽(警1卷第33頁、警2卷第27至31頁)，且臺灣臺南地方檢察署檢察事務官勘驗現場錄影光碟之勘驗筆錄在卷可考(偵2卷第18至19頁)；而告訴人劉敏松於事發後約2個小時之110年4月11日下午12時38分至台南市立醫院急診，經醫師診斷結果，是受有右側前胸壁擦挫傷之傷害一情，亦有該醫院之診斷證明書在卷可考(警2卷第25頁)，是被告此部分之供述核與事實相符，可以認定。
　（三）被告林璟璘雖以前詞置辯，然查：
　　　⒈被告林璟璘於前述時、地確有舉起右手肘碰觸告訴人劉
        敏松胸膛之行為，而告訴人劉敏松隨即往後跌倒等情，
        已據臺灣臺南地方檢察署檢察事務官當庭勘驗無訛，並
        製有勘驗筆錄可考(偵2卷第18至19頁)，且本院審理期
        日經多次播放該錄影紀錄，確與該勘驗筆錄所載影片內
        容相符。
　　　⒉證人即被害人劉敏松於本院審理時具結作證時稱當日係
        因被告以右手手肘頂其胸部，致其重心不穩而跌倒(本
        院卷第77頁)；目擊證人朱秀娟於本院審理時亦結證稱
        ：看到被告向前走，用手肘頂劉敏松，劉敏松就摔倒等
        語(本院卷第80頁)。經核其二人所述與前開勘驗結果相
        符，可以採信。
　　　⒊綜上，被告林璟璘於犯罪事實所載時、地朝告訴人劉敏
        松前進，並舉起右手肘頂碰劉敏松胸部後，劉敏松隨即
        向後跌倒之事實堪以認定。被告空言否認有舉起右手肘
        頂撞劉敏松胸部之行為，與本院調查事證不符，要無足
        取。
    (四)被告林璟璘雖辯稱：告訴人劉敏松體重達80公斤，依據
        牛頓第二定律，至少需要150公斤之力量才能推動，我
        並未施力，告訴人卻整個人向後噴飛，顯係告訴人故意
        自行向後倒地，與我無涉云云。惟依案發錄影影像可知
        ，告訴人是向後跌倒，並非如被告所述向後噴飛，被告
        此部分指述與事實不符，顯無可採。又依案發錄影影像
        ，被告舉起右手肘向告訴人方向前進之際，告訴人已即
        向後退步以避被告，嗣被告以右手肘向前頂撞告訴人右
        側前胸時，告訴人旋即向後跌倒。是依前述被告與告訴
        人間之互動順序可知，被告右手肘撞擊告訴人前胸時，
        告訴人即向後退卻以避被告，告訴人身體本係處於移動
        狀態，於此時復遭被告以右手肘頂撞其前胸，告訴人自
        非無因此失去重心而向後跌倒之可能。被告徒以前詞置
        辯，主張告訴人不可能因其碰撞而向後跌倒受傷，係告
        訴人自行故意向後跌倒云云，顯無可採。
    (五)綜上，被告林璟璘所辯，與本院前開調查之事證不符，
        不可採信，被告確有傷害劉敏松之犯行洵堪認定，應依
        法論科。
三、論罪科刑：
  (一)核被告林璟璘所為，係犯刑法第277條第1項之傷害罪。
  (二)爰審酌被告林璟璘與告訴人為同大樓住戶關係，因社區大
      樓事務發生口角，竟未能適度控制自身情緒，徒手傷害告
      訴人；犯後否認犯行，迄未與告訴人達成和解，亦未賠償
      告訴人；告訴人所受傷勢程度；兼衡被告自陳之學識、經
      歷、家庭及生活經濟狀況（本院卷第94頁）等一切情狀，
      量處如主文所示之刑，並諭知易科罰金之折算標準。
據上論斷，應依刑事訴訟法第299條第1項前段、刑法第277條、
第41條第1項，判決如主文。
中　　華　　民　　國　　111 　年　　5 　　月　　26　　日
　　　　　　刑事第九庭    審判長法　官　卓穎毓
　　　　　　　　　              法  官  李俊彬
　　　　　　　　　              法  官  莊玉熙
以上正本證明與原本無異
如不服本判決應於收受本判後20日內向本院提出上訴書狀，並應
敘述具體理由。其未敘述上訴理由者，應於上訴期間屆滿後20日
內向本院補提理由書狀（均須按他造當事人之人數附繕本）「切
勿逕送上級法院」。
  　　　　　　　　　　　　　　　書記官　陳昱潔
中　　華　　民　　國　　111 　年　　5 　　月　　30　　日
附錄本案論罪科刑法條：
中華民國刑法第277條
傷害人之身體或健康者，處5年以下有期徒刑、拘役或50萬元以
下罰金。
犯前項之罪，因而致人於死者，處無期徒刑或7年以上有期徒刑
；致重傷者，處3年以上10年以下有期徒刑。